# 关于小额贷款公司年报审计,求助陈版！

提问人：zhongzhengcwb 时间：2011-01-09 10:53:14
年报审计开始了，但我不知道小额贷款公司年末需要提取哪方面的一般准备金和资产减值准备？

回答人：chenyiwei
没有做过小额贷款公司的审计业务。对于一般准备的计提范围问题，建议查阅银监会对小额贷款公司的监管规定；对于资产减值准备问题，属于会计问题，只要资产出现减值，都应当计提。
目前可以查到的关于小额贷款公司监管的全国性规定如下：
关于村镇银行、贷款公司、农村资金互助社、小额贷款公司有关政策的通知（银发[2008]137号） 关于小额贷款公司试点的指导意见（银监发[2008]23号） 关于小额贷款公司执行《金融企业财务规则》的通知（财金[2008]185号） 中国银监会关于印发《小额贷款公司改制设立村镇银行暂行规定》的通知（银监发[2009]48号）